【裁判字號】    98,抗,386
【裁判日期】    980922
【裁判案由】    假扣押
【裁判全文】
臺灣高等法院臺中分院民事裁定           98年度抗字第386號
抗  告  人  丙○○
抗  告  人  甲○○
抗  告  人  乙○○○○○○
相  對  人  丁○○
相  對  人  戊  ○
上列抗告人與相對人間假扣押事件，對於中華民國98年7 月15日
臺灣臺中地方法院98年度裁全字第3028號裁定，提起抗告，本院
裁定如下：
    主  文
抗告駁回。
抗告程序費用由抗告人負擔。
    理  由
一、原裁定略以：兩造間之本案訴訟，業經最高法院95年度台上
    字第1861號、本院94年度重上字第95號、原法院93年度重訴
    字第20號及相關案件即80年度訴字第684 號土地所有權移轉
    登記事件歷審卷宗暨再審事件裁判確定，此亦為抗告人即債
    權人所是認，揆諸相關判例要旨，其欲依假扣押保全執行之
    請求，已為確定判決所否認，則其聲請自屬不能准許，其提
    起再審之訴，非有阻斷判決確定之效力。是對該確定判決提
    起再審之訴，亦不得就該業經否認之請求聲請假扣押。從而
    ，撤銷原准予假扣押之裁定，並駁回抗告人假扣押之聲請云
    云。
二、抗告意旨略以：抗告人與相對人間買賣契約紛爭，雖經臺灣
    臺中地方法院93年度重訴字第20號、臺灣高等法院臺中分院
    94年度重上字第95號、最高法院95年度台上字第1861號民事
    判決，裁判抗告人敗訴確定在案，惟抗告人等前於法定期間
    已依法提起再審之訴，該再審之訴雖經臺灣高等法院臺中分
    院96年度重再字第10號判決抗告人等敗訴，惟抗告人等業於
    97年4 月30日提起上訴第三審，現繫屬於最高法院審理中，
    是如該再審之訴經法院判決有理由，並廢棄原確定判決，變
    更有利於抗告人等之判決，則抗告人等之本案訴訟請求權即
    合法有效存在，是自有聲請假扣押保全之必要。又，抗告人
    與相對人間買賣關係存在與否，現仍繫屬在最高法院審理中
    ，是為避免日後抗告人獲得再審勝訴判決後，因相對人脫產
    而致權利求償不能，是乃有假扣押之必要，且抗告人前已表
    示願意為相對人提供擔保，並已將擔保金辦理提存完畢，是
    已使相對人之權利獲得保障，是原撤銷假扣押之裁定，認事
    用法均有重大違背法令情事。爰依法提起抗告，並請求廢棄
    原撤銷假扣押之裁定云云。
三、按聲請假扣押，應就其請求釋明之，民事訴訟法第526 條第
    1 項規定甚明。如其欲依假扣押保全執行之請求，已為確定
    判決所否認，則其聲請自屬不能准許（參看本院27年抗字第
    713 號判例）。而提起再審之訴，非有阻斷判決確定之效力
    。是故對該確定判決提起再審之訴，亦不得就該業經否認之
    請求聲請假扣押（最高法院77年台抗字第141 號判例要旨參
    照）。經查：本件抗告人所欲依假扣押保全執行之債權，業
    經原法院93年度重訴字第20號、本院94年度重上字第95號、
    最高法院95年度台上字第1861號確定判決否認其存在。茲抗
    告人以對該確定判決已提起再審之訴為詞，就所主張之債權
    聲請假扣押，原法院因本於前述之見解而為駁回之裁定，於
    法洵無違背。何況抗告人所提起之再審之訴，現已經最高法
    院駁回確定，有最高法院98年度台上字第1457號民事判決附
    卷可稽，抗告意旨，指摘原裁定不當，聲明廢棄，非有理由
    。
四、據上論結，本件抗告為無理由，依民事訴訟法第495條之1第
    1項、第449條第1項、第95條、第78條，裁定如主文。
中    華    民    國    98    年    9     月    22    日
                民事第七庭    審判長法  官  童有德
                                    法  官  陳繼先
                                    法  官  曾謀貴
以上正本係照原本作成。
再為抗告應以適用法規顯有錯誤為理由。
如提起再抗告者應於裁定送達後10日內向本院提出抗告理由狀（
須按照他造人數附具繕本）並繳納抗告裁判費新臺幣1,000元，
同時委任律師或具有律師資格之關係人為代理人。
                                    書記官  王麗珍
中    華    民    國    98    年    9     月    23    日
                                                      Ｓ


司法院資訊處製作；財團法人民間司法改革基金會備份。
